臺灣臺北地方法院刑事判決　
                                      110年度易字第545號
公  訴  人  臺灣臺北地方檢察署檢察官
被      告  周業開  


上列被告因違反性騷擾防治法案件，經檢察官提起公訴（起訴案
號：110年度偵字第4232號），本院判決如下：
    主  文
甲○○意圖性騷擾，乘人不及抗拒而為觸摸胸部之行為，累犯，處
拘役伍拾日，如易科罰金，以新臺幣壹仟元折算壹日。
    事    實
一、甲○○於民國（下同）104年間因竊盜案件，經臺灣苗栗地方
    法院以104年度易字第726號判決判處有期徒刑6月確定，於
    民國106年6月6日縮刑期滿執行完畢，其猶不知悔改，意圖
    性騷擾，於109年10月19日20時27分許，在臺北市東區地下
    街第二廣場內，趁行經該處低頭邊看手機行走之代號AW000-
    H109503號成年女子（下稱A女）未及防備之際，其身體左側
    故意斜行至A女左側而迎面以身體碰撞之方式，撞及A女並伸
    手觸摸A女胸部1下。
二、案經A女訴由臺北市政府警察局大安分局報告臺灣臺北地方
    檢察署檢察官偵查起訴。
　　理    由
壹、程序方面
一、被告以外之人於審判外之言詞或書面陳述，除法律有規定者
    外，不得作為證據，刑事訴訟法第159條第1項定有明文。又
    被告以外之人於審判外之陳述，雖不符刑事訴訟法第159條
    之1至第159條之4之規定，而經當事人於審判程序同意作為
    證據，法院審酌該言詞陳述或書面陳述作成時之情況，認為
    適當者，亦得為證據；當事人、代理人或辯護人於法院調查
    證據時，知有同法第159條第1項不得為證據之情形，而未於
    言詞辯論終結前聲明異議者，視為有前項之同意，刑事訴訟
    法第159條之5定有明文。查檢察官、被告於本院行準備程序
    時，對本判決以下引用之證據資料，於言詞辯論終結前，均
    未就本院經調查採用之證據，主張有刑事訴訟法第159條第1
    項不得為證據之情形，本院復審酌各該證據作成時之情況，
    尚無違法不當之情形，且與待證事實具有關聯性，認以之作
    為證據應屬適當，揆諸上揭規定，應有證據能力。
二、按「被告以外之人於偵查中向檢察官所為之陳述，除顯有不
    可信之情況者外，得為證據。」刑事訴訟法第159條之1第2
    項定有明文，證人A女於偵查中之證述，既無顯不可信之狀
    況，且與相關書證互核相符，自得為證據。
貳、實體方面
一、上開事實，訊據告訴人即證人A女於警訊及偵查中指、證述
    甚明，並有監視器翻拍照片6張、監視器錄影光碟1片（110
    年度偵字第4232號公開卷一第25至27頁）、臺灣臺北地方檢
    察署勘驗報告1份（110年度偵字第4232號公開卷二第15至17
    頁）在卷可稽，本院於審判期日勘驗卷存監視器錄影光碟結
    果：
　　（一）20：26：50至20：27：01
    畫面右上方通道處，出現一名身穿紅色上衣手提黑色包包之
　　女子（即A女），停留於柱子旁邊低頭使用手機。【圖1至2
    】        
    （二）20：27：02至20：27：18
    A女一邊低頭使用手機，一邊稍往左前方走，於20：27：04 
     處，一名身穿灰色黑色長褲男子（以下稱B男）斜背包包（
      包包非在胸前），從畫面左邊走出，A女從第4格磁磚處（
      從最上方磁磚數自A女腳踩處磁磚，以下同）往左前方走 
     至第6至7格磁磚處【圖3】，B男身前背著黑色背包，原平 
     行往前直走在第9格磁磚處【圖4】，接著B男稍往左前方走
      ，其經過地板中間黑色長條磁磚跨過第8格磁磚處至第7格
    磁磚處【圖5至6】，接近A女左側，兩人各自往前走，接著A
    女左側與B男左側相撞，於交錯後，A女整個身體轉身成側面
    【圖7至8】，接著看向B男的位置【圖9】，A女停留原  地
    ，B男持續往前走，後消失於畫面中，A女停留數秒後，  往
    B男離開方向走去，後消失於畫面中【圖10】。有勘驗筆  
    錄及翻拍照片10張存卷可按。即被告甲○○於警訊時亦是  認
    監視錄影帶像身著灰色外套戴黑色口罩男子為其無訛，其於
    當時與A女有接觸（到）（110年度偵字第4232號公開卷一第
    10頁）互核相符，雖其於警訊時矢口否認有何犯行，因皆屬
    事後飾卸之詞，且與上述事證相間，不足採信，本件事證明
    確，犯行堪以認定。
　　二、核被告所為，係犯性騷擾防治法第25條第1項之性騷擾
    罪，又被告有如犯罪事實欄所載之犯罪科刑及執行情形，有
    臺灣高等法院被告前案紀錄表在卷可參，其於有期徒刑執行
    完畢後，5年以內故意再犯本件有期徒刑以上之罪，為累犯
    ，應依刑法第47條第1項規定及司法院釋字第775號解釋意旨
    ，審酌其於入監執行後仍不知惕勵悔改，再犯本件，應依刑
    法累犯規定加重其刑。爰審酌被告犯罪動機、手段、所生危
    害，犯後態度欠佳尚乏悔意等一切情狀，量處如主文所示之
    刑，並諭知易科罰金之折算標準示懲。
三、被告經合法傳喚，無正當理由而未到庭，爰依刑事訴訟法第
    306條不待其陳述逕行判決。
據上論斷，應依刑事訴訟法第299條第1項前段、第306條，性騷
擾防治法第25條第1項、刑法第11條、第47條第1項、第41條第1
項判決如主文。
本案經檢察官林婉儀到庭執行職務。 
中　　華　　民　　國　　110 　年　　11　　月　　16　　日
                  刑事第十二庭  法　官  李英豪　
上正本證明與原本無異。 
如不服本判決應於收受送達後20日內向本院提出上訴書狀，並應
敘述具體理由；其未敘述上訴理由者，應於上訴期間屆滿後20日
內向本院補提理由書（均須按他造當事人之人數附繕本）「切勿
逕送上級法院」。告訴人或被害人如對於本判決不服者，應具備
理由請求檢察官上訴，其上訴期間之計算係以檢察官收受判決正
本之日期為準。 因疫情而遲誤不變期間，得向法院聲請回復原
狀。
                                書記官  李璁潁
中　　華　　民　　國　　110 　年　　11　　月　　16　　日